# Insumos

Para realizar el análisis de pronósticos de transacciones (en un rango) de la plataforma e-commerce de Elektra Gt, a total plataforma, de manera diaria, se han identificado múltiples fuentes de información que reportan la actividad diaria de marketing a través de las redes sociales, así como el reporte de transacciones diario. Las siguientes son fuentes usadas en esta primera fase del proyecto:

* **Google Analytics:** Servicio de seguimiento de actividad comercial para la página de Elektra Gt, la cual cuenta con información de las transacciones diarias y resultados de las campañas implementadas cada día.

* **Google Ads:** Servicio de seguimiento de los resultados de actividad diaria publicitaria mediante Google.

* **Facebook Ads:** A través de la API desarrolllada por *Facebook*, se realiza el seguimiento de la actividad de marketing implementada en la red social. Los resultados se analizan por tipo y objetivos de campaña. 

Tres archivos han sido entregados por parte de *DDI* para llevar a cabo el desarrollo del DEMO de pronósticos. Los archivos se encuentran en formato *.csv* y se encuentran alojados en [Google Drive](https://drive.google.com/drive/folders/1b4nUMvnV42VOHQ9hSyWrJHbs6N1Coh6R?usp=sharing)

El primer paso para realizar la exploración de datos, es conocer el contenido de cada uno de los archivos recibidos. En esta sección se realiza la descripción del tamaño de cada archivo y las columnas que forman parte de cada uno. 

```{r libraries}
library(tidyverse)
library(corrplot)
library(heatmaply)
library(fpp3)
library(tsibble)
library(DataExplorer)
library(forecast)
library(skimr)
library(kableExtra)
```

```{r read_data}
fb1 <- read_csv(
  "data/Historico_FB_Ads_Elektra_v2.csv",
  locale = locale(encoding = "UTF-8"), na=c("","NA","null"),
  col_types = "ccDddcdddDD"
  )

fb2 <- read_csv(
  "data/Historico_FB_Ads_Elektra_Faltante.csv",
  locale = locale(encoding = "UTF-8"), na=c("","NA","null"),
  col_types = "cccddcdddcc") %>%
  mutate(
    Dia = dmy(Dia),
    Inicio_informe = dmy(Inicio_informe),
    Fin_informe = dmy(Fin_informe)
    )

fb3 <- read_csv(
  "data/Historico_FB_Ads_Elektra_Faltante_2daParte.csv",
  locale = locale(encoding = "UTF-8"), na=c("","NA","null"),
  col_types = "cccddcdddcc") %>%
  mutate(
    Dia = dmy(Dia),
    Inicio_informe = dmy(Inicio_informe),
    Fin_informe = dmy(Fin_informe)) %>%
  filter(Dia >= '2021-11-23')

fb <- bind_rows(fb1, fb2, fb3)

gads <- read_csv("data/2022_Data_GoogleAds_InfoAcumulado.csv", skip = 2,
                 locale = locale(decimal_mark = ",", grouping_mark = ".")) %>%
  rename_with(~str_replace_all(.x, c(" " = "_", "ó"="o", "\\."="", "í"="i")))

gticks_tr <- read_csv2("data/Elektra_Analytics_Transacciones Historico.csv", na=c("","NA","null")) %>%
  rename(Fuente_medio = `Fuente/Medio`) %>%
  mutate(Fecha = dmy(Fecha))

gticks_q <- read_csv("data/Extracción de datos Producto elektra.csv", 
                       na=c("","NA","null")) %>%
  rename(Ingresos = `Ingresos del producto`) %>%
  mutate(Fecha = dmy(Fecha)) %>%
  filter(!is.na(Fecha))
```

## Google Ads

**Resumen Global**

En primer lugar, se hace una exploración global del contenido del archivo recibido.

```{r, message=TRUE}
tibble(
  Variable = c("Nombre", "Número de renglones", "Número de columnas", 
               "_________________________",
               "Frecuencia de tipo de columna", "Texto", "Fechas", "Numéricas", 
               "_________________________",
          "Variable de grupo"),
  Value = c("Google Ads", "1,740", "8", "", "", "3", "1", "4", "", "Ninguna")
) %>% 
  kable("html") %>% 
  kable_styling("striped")
```

</br>

```{r, message=TRUE}
skim_ga <- skim(gads) %>% partition()
```


**Resumen de Texto**

Los campos de cadenas de texto representan la siguiente información:

* **Campaña:** Nombre de la campaña implementada.

* **Tipo de campaña:** Se refiere al objetivo de la campaña implementada. Los distintos objetivos pueden ser: Display, buscar, video, rendimiento máximo y  shopping.

* **Código de moneda:** Hace referencia a la moneda usada para representar las ventas. 

Al considerar las variables que contienen cadenas de texto, se obtiene el número de caracteres mínimos, máximos, cadenas únicas, valores perdidos, entre otros.

```{r, message=TRUE}
skim_ga$character %>% 
  rename(variable = skim_variable) %>% 
  kable("html") %>% 
  kable_styling("striped") %>% 
  scroll_box(width = "100%")
```


</br>


**Resumen de Fechas**

La variable de Día representa la fecha en la que cada una de estas campañas son llevadas a cabo y los resultados asociados a esta para cada día.

En el caso de las columnas que contienen fechas, se obtiene la exploración de fecha mínima, máxima, fechas únicas, etc.

```{r, message=TRUE}
skim_ga$Date %>% 
  rename(variable = skim_variable) %>% 
  kable("html") %>% 
  kable_styling("striped")
```

</br>

**Resumen Numérico**

Las variables numéricas representan los siguientes resultados asociados a las campañas:

* **Click:** Se refiere al número de clicks recibidos por parte de los usuarios en los links de la campaña asociada.

* **Impre:** Es el número de impreiones en pantalla que se han realizado sobre la campaña de marketing implementada.

* **Coste:** Costo invertido en la campaña

* **Conversiones:** Número de conversiones realizadas cada día

Se realiza el análisis estadístico descriptivo de cada una de las carectrísticas numéricas, tales como valores perdidos, porcentaje de registros completos, valores mínimo, máximo, percentiles, media, desviación estandar, etc. 

```{r, message=TRUE}
skim_ga$numeric %>% 
  map_if(is.numeric, round, digits = 1) %>% 
  as_tibble() %>% 
  rename(variable = skim_variable) %>% 
  kable("html") %>% 
  kable_styling("striped") %>% 
  scroll_box(width = "100%")
```

## Facebook Ads

**Resumen Global**

La exploración global del contenido del archivo recibido es la siguiente.

```{r, message=TRUE}
tibble(
  Variable = c("Nombre", "Número de renglones", "Número de columnas", 
               "_________________________",
               "Frecuencia de tipo de columna", "Texto", "Fechas", "Numéricas", 
               "_________________________",
          "Variable de grupo"),
  Value = c("Facebook Ads", "29,699", "11", "", "", "3", "3", "5", "", "Ninguna")
) %>% 
  kable("html") %>% 
  kable_styling("striped")
```

</br>

```{r, message=TRUE}
skim_fb <- skim(fb) %>% partition()
```


**Resumen de Texto**

Los campos de cadenas de texto representan la siguiente información:

* **Nombre Campaña:** Nombre de la campaña implementada.

* **Objetivo:** Se refiere al objetivo de la campaña implementada. Los distintos objetivos pueden ser: Link_clicks, lead_generation, reach, post_engagement, video_vies, product_catalog_sales y messages.

* **Tipo resultado:** Es un refinamiento en la descripción del objetivo de la campaña implementada. 

Al considerar las variables que contienen cadenas de texto, se obtiene el número de caracteres mínimos, máximos, cadenas únicas, valores perdidos, entre otros.

```{r, message=TRUE}
skim_fb$character %>% 
  rename(variable = skim_variable) %>% 
  kable("html") %>% 
  kable_styling("striped") %>% 
  scroll_box(width = "100%")
```


</br>


**Resumen de Fechas**

En esta sección se presentan 3 columnas con fechas, las cuales representan lo siguiente:

* **Día:** Representa la fecha en la que cada una de estas campañas son llevadas a cabo y los resultados asociados a esta para cada día.

* **Inicio_informe:** Es la fecha inicial del periodo que abarca el reporte de resultados.

* **Fin_informe:** Es la fecha final del periodo que abarca el reporte de resultados.

En el caso de las columnas que contienen fechas, se obtiene la exploración de fecha mínima, máxima, fechas únicas, etc.

```{r, message=TRUE}
skim_fb$Date %>% 
  rename(variable = skim_variable) %>% 
  kable("html") %>% 
  kable_styling("striped")
```

</br>

**Resumen Numérico**

Las variables numéricas representan los siguientes resultados asociados a las campañas:

* **Alcance:** Se refiere al número de personas únicas a las que llega la publicación de la campaña en cuestión.

* **Impresiones:** Es el número de impresiones en pantalla que se han realizado sobre la campaña de marketing implementada (Sin considerar usuarios únicos).

* **Resultados:** Es el número de likes, clicks u acciones llevadas a cabo de acuerdo con la variable `Tipo de resultado`.

* **Importe gastado USD:** Inversión realizada en la campaña que permite obtener los resultados reportados. La inversión se realiza en USD

* **Clics enlace:** Es el número de interacciones a través de click en la campaña digital.

Se realiza el análisis estadístico descriptivo de cada una de las carectrísticas numéricas, tales como valores perdidos, porcentaje de registros completos, valores mínimo, máximo, percentiles, media, desviación estandar, etc. 

```{r, message=TRUE}
skim_fb$numeric %>% 
  map_if(is.numeric, round, digits = 1) %>% 
  as_tibble() %>% 
  rename(variable = skim_variable) %>% 
  kable("html") %>% 
  kable_styling("striped") %>% 
  scroll_box(width = "100%")
```

## Google Analytics

Google Analytics nos ofrece 2 reportes sobre las ventas, productos, transacciones, sesiones y usuarios diarios interactuando en la plataforma, por lo que es a través de esta fuente de información que seleccionamos la variable de respuesta que deseamos predecir: **Ventas diarias.** 

### Productos y ventas

Se presenta a continuación el análisis exploratorio correspondiente a los productos vendidos y monto de ventas en Quetzales.

**Resumen Global**

La exploración global del contenido del archivo recibido es la siguiente.

```{r, message=TRUE}
tibble(
  Variable = c("Nombre", "Número de renglones", "Número de columnas", 
               "_________________________",
               "Frecuencia de tipo de columna", "Texto", "Fechas", "Numéricas", 
               "_________________________",
          "Variable de grupo"),
  Value = c("Google Analytics 1", "56,625", "4", "", "", "1", "1", "2", "", "Ninguna")
) %>% 
  kable("html") %>% 
  kable_styling("striped")
```

</br>

```{r, message=TRUE}
skim_gaq <- skim(gticks_q) %>% partition()
```

**Resumen de Texto**

Los campos de cadenas de texto representan la siguiente información:

* **Producto:** Nombre del producto vendido.

Al considerar las variables que contienen cadenas de texto, se obtiene el número de caracteres mínimos, máximos, cadenas únicas, valores perdidos, entre otros.

```{r, message=TRUE}
skim_gaq$character %>% 
  rename(variable = skim_variable) %>% 
  kable("html") %>% 
  kable_styling("striped") %>% 
  scroll_box(width = "100%")
```


</br>


**Resumen de Fechas**

En esta sección se presentan 3 columnas con fechas, las cuales representan lo siguiente:

* **Fecha:** Representa la fecha en la que cada una de los productos fueron vendidos.

En el caso de las columnas que contienen fechas, se obtiene la exploración de fecha mínima, máxima, fechas únicas, etc.

```{r, message=TRUE}
skim_gaq$Date %>% 
  rename(variable = skim_variable) %>% 
  kable("html") %>% 
  kable_styling("striped")
```

</br>

**Resumen Numérico**

Las variables numéricas representan los siguientes resultados asociados a las campañas:

* **Cantidad:** Se refiere al número de productos de la misma clase comprados en la transacción.

* **Ingresos:** Es la cantidad pagada en Quetzales por los productos vendidos.

Se realiza el análisis estadístico descriptivo de cada una de las carectrísticas numéricas, tales como valores perdidos, porcentaje de registros completos, valores mínimo, máximo, percentiles, media, desviación estandar, etc. 

```{r, message=TRUE}
skim_gaq$numeric %>% 
  map_if(is.numeric, round, digits = 1) %>% 
  as_tibble() %>% 
  rename(variable = skim_variable) %>% 
  kable("html") %>% 
  kable_styling("striped") %>% 
  scroll_box(width = "100%")
```


### Sesiones y usuarios

Se presenta a continuación el análisis exploratorio correspondiente a los usuarios, transacciones y sesiones reportadas de manera histórica.

**Resumen Global**

La exploración global del contenido del archivo recibido es la siguiente.

```{r, message=TRUE}
tibble(
  Variable = c("Nombre", "Número de renglones", "Número de columnas", 
               "_________________________",
               "Frecuencia de tipo de columna", "Texto", "Fechas", "Numéricas", 
               "_________________________",
          "Variable de grupo"),
  Value = c("Google Analytics 2", "81,230", "5", "", "", "1", "1", "3", "", "Ninguna")
) %>% 
  kable("html") %>% 
  kable_styling("striped")
```

</br>

```{r, message=TRUE}
skim_gat <- skim(gticks_tr) %>% partition()
```

**Resumen de Texto**

Los campos de cadenas de texto representan la siguiente información:

* **Fuente_medio:** Nombre de la fuente y el medio por el cual se llega al portal de Elektra.

Al considerar las variables que contienen cadenas de texto, se obtiene el número de caracteres mínimos, máximos, cadenas únicas, valores perdidos, entre otros.

```{r, message=TRUE}
skim_gat$character %>% 
  rename(variable = skim_variable) %>% 
  kable("html") %>% 
  kable_styling("striped") %>% 
  scroll_box(width = "100%")
```

</br>

**Resumen de Fechas**

En esta sección se presentan 3 columnas con fechas, las cuales representan lo siguiente:

* **Fecha:** Representa la fecha en la que cada una de los productos fueron vendidos.

En el caso de las columnas que contienen fechas, se obtiene la exploración de fecha mínima, máxima, fechas únicas, etc.

```{r, message=TRUE}
skim_gat$Date %>% 
  rename(variable = skim_variable) %>% 
  kable("html") %>% 
  kable_styling("striped")
```

</br>

**Resumen Numérico**

Las variables numéricas representan los siguientes resultados asociados a las campañas:

* **Sesiones:** Número de sesiones reportadas en un día en el portal de Elektra.

* **Transacciones:** Es la cantidad de conversiones que sí reultaron en transacción (venta de algún producto).

* **Usuarios:** Es la cantidad de usuarios en el portal de Elektra.

Se realiza el análisis estadístico descriptivo de cada una de las carectrísticas numéricas, tales como valores perdidos, porcentaje de registros completos, valores mínimo, máximo, percentiles, media, desviación estandar, etc. 

```{r, message=TRUE}
skim_gat$numeric %>% 
  map_if(is.numeric, round, digits = 1) %>% 
  as_tibble() %>% 
  rename(variable = skim_variable) %>% 
  kable("html") %>% 
  kable_styling("striped") %>% 
  scroll_box(width = "100%")
```








